臺灣高雄地方法院刑事判決　　　　　　　　　　　　九十一年度易字第一六四九號
　　公　訴　人　臺灣高雄地方法院檢察署檢察官
　　被　　　告　乙○○
右列被告因竊盜案件，經檢察官提起公訴（九十一年度偵字第八○五三號），本院判
決如左：
    主  文
乙○○共同攜帶兇器竊盜，未遂，累犯，處有期徒刑伍月，如易科罰金，以參佰元折
算壹日。扣案如附表所示之物沒收之。
    事  實
一、乙○○曾於民國八十五年及八十六年間因違反麻醉藥品管理條例及竊盜案件，經
    本院分別判處有期徒刑五月及六月確定，兩案定應執行刑十月，甫於八十八年二
    月二十日執行完畢，仍不知悔改，竟與甲○○（另行審結）基於共同意圖為自己
    不法所有之犯意聯絡，於九十一年四月十四日凌晨三時三十分許，在高雄縣鳳山
    市○○路羽球館前，由乙○○在路旁把風，甲○○持客觀上足供為兇器之板手、
    鉗子等如附表所示之工具，著手欲撬開丙○○所有車號八Ｑ─九三六號營業小客
    車車門竊取車內財物，尚未得手之際，恰為巡邏之員警發現，甲○○、乙○○見
    狀即騎乘機車逃離，而在高雄縣鳳山市○○路與光華路口，由追趕而至之員警當
    場查獲，並扣得Ｔ字型板手二支、魚尾鉗一支、十字螺絲頭一支、十字起子一支
    、小手電筒一支、活動平口鉗一支等物。
二、案經高雄縣警察局鳳山分局報告台灣高雄地方法院檢察署檢察官偵查起訴。
    理  由
一、訊據被告乙○○固坦承當天與甲○○攜帶工具打算尋找目標伺機行竊，並準備行
    竊被害人丙○○所有停放於路邊營業小客車內財物之事實，惟否認已著手竊盜之
    犯行。辯稱：當時僅係由甲○○下車查看車內是否有財物，尚未下手行竊，也沒
    有撬車門，就被警察發現，隨即兩人便逃離現場云云。經查：
    （一）右揭事實，業據被害人丙○○於警訊及本院審理中指述甚詳。被害人陳明
          仁於警訊中陳稱：「因我曾經被破壞乘客門鎖頭，進入車內行竊財物，所
          以我用伍元硬幣將鎖頭孔塞住，竊嫌無法撬開車門，有刮傷車門鎖貼紙。
          」等語（見九十一年四月十四日警訊筆錄）。核與其在本院審理中所稱：
          「因為我的車子右前門之前有被撬壞掉，事後我用一個五元的硬幣黏住，
          再貼上貼紙，事後我發現該鑰匙孔附近有被劃一道刮痕，但我不知道被什
          麼工具所刮。」等情相一致（見本院九十一年六月十一日筆錄）。且被害
          人上開營業小客車右前方車門鎖，確實有一道長約一公分之刮痕，亦有車
          輛照片一張在卷可按。且該刮痕完全附著於車門鎖頭之位置，相當清晰，
          周圍並無其他擦痕，顯然並非一般碰撞或擦撞所造成，應係人為刻意持工
          具所留刮痕無訛。
    （二）又本件被告與甲○○二人為警查獲時，在渠所騎乘之機車上，當場查獲Ｔ
          字型板手二支、魚尾鉗一支、十字螺絲頭一支、十字起子一支、小手電筒
          一支、活動平口鉗一支等工具，除經證人即員警丁○○於本院九十一年六
          月十一日審理中證述在卷，並有扣押物品清單一紙附卷可佐。顯見上開車
          門鎖頭之刮痕，應係吳慶俊持工具所為。
    （三）至於被告乙○○固辯稱：當時甲○○僅係持手電筒下車查看車內是否有財
          物，惟並未攜帶工具云云。而甲○○雖於警訊及本院審理中均附和被告陳
          君浩之說詞，惟甲○○既為本件竊盜罪之共犯，所為供述，自有避重就輕
  之嫌。更何況，當時被告乙○○係將機車停在路旁，且被告乙○○亦不諱
          言係在機車上為甲○○把風，若甲○○並非下車準備行竊，何須如此。況
          且，倘甲○○下車時並未攜帶工具，勢必於查看車內有財物可供竊取時，
          再回機車上拿取工具行竊，徒增自己之犯行被人發覺之機會，所辯亦與常
          情有違。從而，被告辯稱當時甲○○尚未下手實施竊盜行為，自難令人採
          信。此外，復有前開扣案物品可憑，本件事證明確，被告犯行可堪認定。
二、按「事前同謀、事後分贓，並於實施犯罪之際，擔任在外把風，顯係以自己犯罪
    之意思而參與犯罪，則應認為共同正犯」司法院院字第二○三○號解釋參照。被
    告與甲○○二人已著手竊盜行為之實施，惟未生竊取財物之結果，其犯罪尚屬未
    遂，核其所為係犯刑法第三百二十一條第二項、第一項第三款之攜帶兇器竊盜罪
    未遂罪。被告與甲○○，就上開犯行，具有犯意聯絡與行為分擔，為共同正犯。
    又被告曾於八十五年及八十六年間因違反麻醉藥品管理條例及竊盜案件，經本院
    分別判處有期徒刑五月及六月確定，兩案定應執行刑十月，甫於八十八年二月二
    十日執行完畢，此有台灣高等法院被告全國前案紀錄表及台灣高雄地方法院檢察
    署刑案資料查註紀錄表各一份在卷可佐，其前受有期徒刑之執行完畢後，五年內
    再犯本件最重本刑為有期徒刑以上之罪，為累犯，應依刑法第四十七之規定，加
    重其刑。又被告與甲○○已著手竊盜行為之實施，惟未生竊得財物之結果，其犯
    罪尚屬未遂，爰依刑法第二十六條前段之規定，按既遂犯之刑度減輕其刑，並依
    法先加重後減輕之。爰審酌被告有事實欄所載竊盜之前科，顯見其素行非佳，及
    其犯罪之手段，所生損害輕微等一切情狀，量處如主文所示之刑，並諭知易科罰
    金之折算標準。另扣案如附表所示之物，為共同被告甲○○所有供本件犯罪所用
    之物，業據被告供明在卷，爰依刑法第三十八條第一項第二款之規定，宣告沒收
    之。
三、共同被告甲○○部分，俟到案後另行審結。
據上論斷，應依刑事訴訟法第二百九十九條第一項前段、刑法第二十八條、第三百二
十一條第二項、第一項第三款、第二十六條前段、第四十七條、第四十一條第一項、
罰金罰鍰提高標準條例第二條，判決如主文。
中      華      民      國      九十一      年    十一    月      八    日
                                  臺灣高雄地方法院刑事第七庭
                                      審判長法  官  陳志銘
                                            法  官  柯盛益
                                            法  官  高英賓
右正本證明與原本無異。
如不服本判決，應於判決送達後十日內，向本院提出上訴狀。
                                            書記官  林雯琪
中      華      民      國      九十一      年    十一    月     十一   日
附表
┌──────────────┬────┬────┐
│ 扣  案  物  品  名  稱     │ 單位   │ 數量   │
├──────────────┼────┼────┤
│魚尾鉗                      │支      │壹      │
├──────────────┼────┼────┤
│自製丁字板手                │支      │貳      │
├──────────────┼────┼────┤
│十字鏍絲頭                  │支      │壹      │
├──────────────┼────┼────┤
│十字起子                    │支      │壹      │
├──────────────┼────┼────┤
│小手電筒          │支      │壹      │
├──────────────┼────┼────┤
│活動平口鉗                  │支      │壹      │
└──────────────┴────┴────┘
附錄論罪科刑法條：
中華民國刑法第三百二十一條
 (加重竊盜罪)
犯竊盜罪而有左列情形之一者，處六月以上五年以下有期徒刑：
一  於夜間侵入住宅或有人居住之建築物、船艦，或隱匿其內而犯之者。
二  毀越門扇、牆垣或其他安全設備而犯之者。
三  攜帶兇器而犯之者。
四  結夥三人以上而犯之者。
五  乘火災、水災或其他災害之際而犯之者。
六  在車站或埠頭而犯之者。
前項之未遂罰之。
